【裁判字號】    95,訴,1719
【裁判日期】    950731
【裁判案由】    毒品危害防制條例
【裁判全文】
臺灣高雄地方法院刑事判決              95年度訴字第1719號
公  訴  人  臺灣高雄地方法院檢察署檢察官
被      告  甲○○
                      號
上列被告因毒品危害防制條例案件，經檢察官提起公訴（95年度
偵字第3095號），被告於本院準備程序中為有罪之陳述，經合議
庭裁定由受命法官依簡式審判程序獨任審理，本院判決如下：
    主  文
甲○○連續施用第一級毒品，累犯，處有期徒刑拾月。扣案海洛
因毒品貳包（合計淨重壹點肆陸公克、空包裝重零點肆參公克）
殘留海洛因成分之塑膠剷子參支、注射針筒貳支（編號陸佰貳拾
壹號、陸佰貳拾貳號），均沒收銷燬之。扣案注射針筒壹支（編
號陸佰貳拾號）沒收。
    事  實
一、甲○○前於民國89年間因施用毒品案件，經本院以89年度毒
    聲字第6082號裁定送觀察、勒戒後，認有繼續施用毒品之傾
    向，再經以89年度毒聲字第6642號裁定令入戒治處所施以強
    制戒治。於戒治期間，因戒治成效經評定為合格，認無繼續
    戒治之必要，經本院以90年度毒聲字第134 號裁定停止戒治
    ，所餘戒治期間付保護管束。嗣在停止戒治付保護管束期間
    內，甲○○復因違反保護管束事項情節重大，經本院以90年
    度毒聲字第2645號裁定撤銷停止戒治，令入戒治處所繼續施
    以強制戒治，於91年4 月6 日強制戒治執行完畢釋放後，經
    台灣高雄地方法院檢察署檢察官，以91年度戒毒偵字第467
    號為不起訴處分確定；繼於91年間復因施用毒品案件，經本
    院以92年度訴字第1078號判處有期徒刑10月確定，入監服刑
    ，於93年10月31日縮刑期滿。詎甲○○仍未戒除毒癮，於前
    開強制戒治執行完畢釋放後之5 年內，復基於施用第一級毒
    品海洛因之概括犯意，自95年1 月間某日起至同年3 月16日
    晚上10時許，在其友人蔣貴民位於高雄縣梓官鄉○○村○○
    路惠民巷107 號住所及其他不詳地點，以將海洛因粉末摻水
    後置入針筒內，再注射入人體之方式，連續施用第一級毒品
    海洛因多次。嗣於95年3 月17日上午10時許，甲○○與蔣貴
    民在上開蔣貴民住處前遭警盤查，當場在蔣貴民所著長褲口
    袋內，查扣到甲○○與蔣貴民共有之第一級毒品海洛因2 包
    （合計淨重1.46公克、空包裝重0.43公克）、摻有海洛因成
    分之塑膠鏟子3 支、注射針筒2 支（編號621 、622 號）暨
    預備供施用海洛因所用之注射針筒1 支（編號620 號）。
二、案經高雄市政府警察局刑警大隊分局移請臺灣高雄地方法院
    檢察署檢察官偵查後起訴。
    理  由
一、按本件被告甲○○所犯係死刑、無期徒刑、最輕本刑為3 年
    以上有期徒刑以外之罪，其於準備程序就前揭被訴事實為有
    罪之陳述，經受命法官告知簡式審判程序之旨，並聽取其與
    公訴人之意見後，本院認無不得或不宜改依簡式審判程序進
    行之處，爰依刑事訴訟法第273 條之1 第1 項、第284 條之
    1 ，裁定本件由受命法官獨任進行簡式審判程序，合先敘明
    。
二、上揭事實，業據被告於本院審理中自白不諱，而其為警查獲
    時所採取之尿液，經送請台灣檢驗科技股份有限公司檢驗結
    果，呈施用海洛因後代謝而出之嗎啡陽性反應，有該公司95
    年3 月29日編號KＺ000000000000號濫用藥物尿液檢驗報告及
    嫌疑人尿液採證檢驗對照表等件附卷可稽。另遭查獲扣案之
    2 包白色粉末，經送請法務部調查局檢驗結果，認均含第一
    級毒品海洛因成分（合計淨重1.46公克、空包裝重0.43公克
    ），有該局調科壹字第220023200 號鑑定通知書1 紙存卷可
    參，足認扣案白粉即係第一級毒品海洛因無訛。另扣案注射
    針筒及塑膠剷子等物，經送請高雄醫學大學中和紀念醫院檢
    驗結果，認針筒2 支（編號621 、622 號）及塑膠剷子3 支
    呈海洛因陽性反應，有該院95年6 月6 日編號0000-000至61
    9 號、621 、622 號檢驗報告5 紙附卷可參，該注射針筒及
    塑膠剷子上殘留有海洛因毒品，堪已認定。被告上開自白核
    與事實相符，自可採為認定事實之證據。又被告有事實欄所
    載經觀察、勒戒及強制戒治執行完畢之情，有卷附臺灣高等
    法院被告前案紀錄表1 份可按。從而，被告於強制戒治執行
    完畢釋放後，5 年內再犯本件違反毒品危害防制條例第10條
    之施用第一級毒品罪，洵堪認定，本件事證明確，自應依法
    論科。
三、論罪科刑：
  (一)查海洛因屬毒品危害防制條例第2 條第2 項所稱之第一級毒
    品，不得持有、施用。被告竟分別持之以施用，核其所為，
    係犯毒品危害防制條例第10條第1 項之施用第一級毒品罪，
    其施用毒品前後持有該毒品之低度行為，應被其施用之高度
    行為所吸收，不另論罪。又被告行為後，刑法第56條連續犯
    之規定業經刪除，並於94年7 月1 日施行，是被告所為本得
    依修正前刑法第56條之規定，適用連續犯規定而論以一罪，
    並得加重其刑至2 分之1 ，惟修正後刑法刪除前開連續犯規
    定，以致被告前揭數次構成要件行為須依法分別論以數罪而
    併罰之，依新法第2 條第1 項規定比較新、舊法之結果，仍
    以行為時、即修正前刑法第56條之規定較有利於被告（最高
    法院95年第8 次刑事庭會議決議亦採同一見解）。是被告先
    後多次施用第一級毒品海洛因，時間緊接，犯罪基本構成要
    件相同，顯係基於概括犯意反覆為之，應依修正前刑法第56
    條連續犯規定論以一罪，並依法加重其刑。
  (二)被告於91年間因施用毒品案件，經本院以92年度訴字第1078
    號判處有期徒刑10月確定，入監服刑，於93年10月31日縮刑
    期滿等情，有臺灣高等法院被告前案紀錄表1 紙在卷可稽，
    被告行為後，刑法關於累犯之規定雖有修正，並於95年7 月
    1 日施行，然其係於徒刑執行完畢後，5 年內故意再犯本件
    有期徒刑以上之罪，不論依修正前、後刑法第47條之規定，
    均構成累犯，自不生新舊法比較之問題，應依同法第2 條第
    1 項規定，逕依修正前同法第47條規定論以累犯，依刑法第
    47條之規定加重其刑，並遞加重之。爰審酌被告前因施用毒
    品犯行，業經觀察、勒戒及強制戒治後，猶再施用毒品不輟
    ，顯見其毒癮非淺，施用毒品除戕害自身健康外，對社會秩
    序亦產生不良影響，並考量本件被告施用毒品之時間、頻率
    ，以及其犯後坦承犯行，尚知悔悟等一切情狀量處如主文所
    示之刑。
  (三)查扣案白色粉末2 包，經送檢驗結果係第一級毒品海洛因等
    情，已如上述，另扣案殘留海洛因成分之注射針筒2 支（編
    號621 號、622 號）、塑膠剷管3 支，因均難將其上殘留之
    海洛因毒品分析剝離，應視為毒品，均依毒品危害防制條例
    第18條第1 項前段規定宣告沒收銷燬之（至前開第一級毒品
    海洛因之包裝因包覆毒品，其上顯留有該毒品之殘渣，衡情
    自難與之剝離，當應整體視之為毒品，連同該包裝併予宣告
    沒收銷燬之）。又按從刑附屬於主刑，除法律有特別規定者
    外，依主刑所適用之法律（最高法院95年第8 次刑事庭會議
    決議參照），尚無比較新舊法之問題。查本件扣案之注射針
    筒1 支（編號620） ，為被告所有，預備供施用海洛因之物
    ，業據被告坦認在卷（見本院卷第43頁），應併依修正前刑
    法第38條第1 項第2 款規定，宣告沒收之。
據上論斷，應依刑事訴訟法第273 條之1 第1 項、第299 條第1
項前段，毒品危害防制條例第10條第1 項、第18條第1 項前段，
刑法第2 條第1 項前段、第11條、修正前刑法（下同）第56條、
第47條、、第38條第1 項第2 款，判決如主文。
本案經檢察官乙○○到庭執行職務。
中    華    民    國    95    年    7     月    31    日
                  刑事第十二庭  法  官  黃宗揚
以上正本證明與原本無異。
如不服本判決，應於收受送達後10日內向本院提出上訴書狀。
中    華    民    國    95    年    7     月    31    日
                                書記官  王壹理
毒品危害防制條例第10條
施用第一級毒品者，處 6 月以上 5 年以下有期徒刑。


司法院資訊處製作；財團法人民間司法改革基金會備份。
